---
title: "gabinete_fernandez"
author: "Pablo Tiscornia"
date: "7/12/2019"
output: html_document
editor_options: 
  chunk_output_type: console
---


```{r}
### Librerías y estructura de la carpeta
library(tidyverse)
library(openxlsx)
library(ggthemes)
library(hrbrthemes)
library(waffle)
library(ggpol)
library(qualpalr)
library(ggparliament)
library(ggpubr)
library(gridExtra)
library(grid)
library(lisa)
# dir.create("Fuentes")
# dir.create("Imágenes")
# dir.create("Anteriores")
```

Ayer (6/12/2019), el presidente electo, Alberto Fernandez, presentó su gabinete para los próximos 4 años de gobierno. A proposito, comencé a preguntarme cuán diferente podía ser respecto al anterior, del actual presidente Mauricio Macri, por lo que no hice más que empezar a juntar información. Como resultado, armé una pequeña base de datos de forma muy artesanal.

```{r include=FALSE}
base_f_d_t <- read.xlsx("Fuentes/gabinete_fernandez.xlsx", sheet = "Fernandez_datos") %>% 
  mutate(gobierno = "Frente de Todxs")

base_j_x_c <- read.xlsx("Fuentes/gabinete_fernandez.xlsx", sheet = "Macri_datos") %>% 
  mutate(gobierno = "Cambiemos")

base <- bind_rows(base_f_d_t, base_j_x_c)

str(base_f_d_t)
str(base_j_x_c)
str(base)

base <- base %>% 
  mutate(edad = case_when(gobierno == "Frente de Todxs" ~ edad,
                          gobierno == "Cambiemos" ~ edad_2015))

```

Primeros resultados:

Empecemos con la edad. El funcionario más jóven es MArtín Guzman, con 37 años. Del otro lado, Adriana Puiggrós es la funcionaria de mayor edad, con 78 años.
En promedio, el gabinete de Alberto Fernandez tiene unos 53 años y más de la mitad de los y las funcionarias tienen o superan los 54 años.

```{r include=FALSE}
### Edad
tabla_edad_tot <- base %>% 
  group_by(gobierno) %>% 
  summarise(media = mean(edad, na.rm = T),
            mediana = median(edad, na.rm = T),
            Min = min(edad, na.rm = T),
            Max = max(edad, na.rm = T))

base$funcionario[base$edad == min(base$edad[base$gobierno == "Cambiemos"], na.rm = TRUE)]
base$funcionario[base$edad == min(base$edad[base$gobierno == "Frente de Todxs"], na.rm = TRUE)]

base$funcionario[base$edad == max(base$edad[base$gobierno == "Cambiemos"], na.rm = TRUE)]
base$funcionario[base$edad == max(base$edad[base$gobierno == "Frente de Todxs"], na.rm = TRUE)]

tabla_edad_gob_genero <- base %>% 
  group_by(gobierno, genero) %>% 
  summarise(media = mean(edad, na.rm = T),
            mediana = median(edad, na.rm = T),
            Min = min(edad, na.rm = T),
            Max = max(edad, na.rm = T))
```

```{r echo=FALSE}
jpeg("img/gabinete_edad_en_barra.png", height=5, width=10, units="in", res=300)
tabla_edad_gob_genero %>% 
  ggplot(aes(x = genero, y = media, fill = genero, label = round(media,1))) +
  geom_col(colour = "black", position = "dodge", width = 0.5) +
  geom_errorbar(aes(ymin = Min, ymax = Max), 
                width = 0.3, show.legend = F, colour = "grey", alpha = 0.7) +
  geom_text(vjust = -0.5) +
  scale_fill_manual(values = c("#834ba0", "#4c9b82")) +
  scale_y_continuous(limits = c(0,100)) +
  theme_ipsum() +
  theme(panel.grid.major = element_blank(),
        legend.position = "none") +
  labs(title = "Edad promedio según género del nuevo gabinete, anunciado por 
       el Frente de Todxs. Diciembre de 2019",
       caption = "Fuente: Elaboración propia en base a publicaciónes de Maia Jastreblansky,
       Noe Barral Grigera, Página12 y Wikipedia",
       x = "Género", y = "Edad promedio") +
  geom_hline(yintercept = 0) +
  facet_wrap(~gobierno)
dev.off()
```

```{r}
### Por sexo
tabla_genero <- as.data.frame(table(base$gobierno, base$genero))
  
tabla_genero <- tabla_genero %>% 
  group_by(Var1) %>% 
  mutate(fraccion = round(Freq / sum(Freq)*100),2) %>% 
  arrange(desc(Var2)) %>%
  mutate(lab.ypos = round(cumsum(fraccion) - 0.5*fraccion),2)

### Gráfico
png("img/genero_x_gobierno.png", height=5, width=10, units="in", res=300)

  tabla_genero %>% 
    ggplot(aes(x = 2, y = fraccion, fill = Var2)) +
    geom_bar(stat = "identity", color = "white", alpha = 0.8) +
    coord_polar(theta = "y", start = 0)+
    geom_text(aes(y = lab.ypos, label = paste0(fraccion, "%")), color = "white")+
    theme_void()+
    theme(plot.title = element_text(size=14, face="bold", hjust = 0.5, vjust = 11),
          legend.key.size = unit(0.7, "cm"),
          legend.key.width = unit(1,"cm"),
          plot.margin = margin(1, 1, 1, 1, "cm")) +
    xlim(0.5, 2.5) +
    labs(title = "Distribución porcentual de funcionarios y funcionarias en los respectivos primeros \n gabinetes nacionales anunciados (diciembre de 2015 / 2019) por género",
         caption = "Fuente: Elaboración propia en base a publicaciónes de Maia Jastreblansky,
       Noe Barral Grigera, Página12 y Wikipedia") +
    scale_fill_manual(" ", values = c("#834ba0", "#4c9b82")) +
    facet_wrap(~Var1, strip.position = "top")
  
dev.off()
```


Edad de las y los funcionarios del gabinete del Frente de Todxs a Diciembre de 2019.

```{r echo=FALSE}
### Edad y Sexo de las y los funcionarios del nuevo gabinete del Frente de Todxs.
### Gráfico
#png("img/gabinete_edadygenero_x_gabibente.png", height=8, width=15, units="in", res=300)
for (i in unique(base$gobierno)){
  
  grafico <- base %>% 
    arrange(desc(edad)) %>% 
    filter(gobierno == i) %>% 
    ggplot(aes(x = funcion, y = edad, shape = genero, color = genero)) +
    geom_point(size = 3, alpha = 0.8) +
    geom_text(aes(label = edad), hjust = -0.5, show.legend = F) +
    scale_color_manual(values = c("Varón"="#4c9b82", "Mujer"="#834ba0")) + 
    #geom_point(aes(), show.legend = FALSE) +
    coord_flip() +
    theme_ipsum() +
    theme(
      plot.title = element_text(size=15),
      plot.margin = margin(1, 1, 1, 1, "cm"))
    #panel.grid.major = element_blank()) +
    
    assign(paste0("g_", i), grafico) 
    
}
#dev.off() 
`g_Frente de Todxs` +
  labs(title = "Edad y género de las y los funcionarios responsables de \n cada ministerio / secretaría / empresa pública del Estado Argentino, \n para el primer gabinete anunciado por el Frente de Todxs (diciembre 2019)",
       caption = "Fuente: Elaboración propia en base a publicaciónes de Maia Jastreblansky, 
       Noe Barral Grigera, Página12 y Wikipedia",
       y = "Edad", x = "Ministerio  / Secretaría / Organismo / Empresa pública") +
  ggsave("img/gabinete_edad_genero_FdT.png", height=8, width=15, units="in", dpi = 300)

### Guardo gráfico para Juntos por el Cambio
g_Cambiemos +
  labs(title = "Edad y género de las y los funcionarios responsables de \n cada ministerio / secretaría / empresa pública del Estado Argentino, \n para el primer gabinete anunciado por Cambiemos (diciembre 2015)",
       caption = "Fuente: Elaboración propia en base a publicaciónes de Maia Jastreblansky, 
       Noe Barral Grigera, Página12 y Wikipedia",
       y = "Edad", x = "Ministerio  / Secretaría / Organismo / Empresa pública") +
  ggsave("img/gabinete_edad_genero_cambiemos.png", height=8, width=15, units="in", dpi = 300)

```

Urgueando un poco sobre la procedencia académica o profesional del nuevo gabinete encontramos las siguientes carreras:

```{r}
# ### Armo palet de colores
# pal <- qualpal(n = 33)

# sum(table((table(base$carrera[base$gobierno=="Cambiemos"]))))

### Armo tabla insumo
tabla_carrera <- base %>% 
  group_by(gobierno, carrera) %>% 
  summarise(recuento = n()) %>% 
  ungroup() %>% 
  arrange(gobierno, recuento)

png("img/gabinete_carrera_x_gobierno.png", height=8, width=12, units="in", res=300)
tabla_carrera %>% 
   mutate(carrera = fct_reorder(carrera, recuento)) %>%
  ggplot(aes(recuento, carrera, label = recuento, color = gobierno)) +
         geom_segment(aes(x = 0, y = carrera, xend = recuento, yend = carrera), color = "grey50") +
        geom_point(size = 7) +
        geom_text(color = "white", size = 2) +
  facet_wrap(~gobierno, scales = "free_y") +
  theme_minimal(base_family="Arial Narrow") +
  theme(panel.grid.major.y=element_blank(),
        panel.grid.minor=element_blank(),
        axis.line.y=element_line(color="#2b2b2b", size=0.15),
        #axis.text.y=element_text(margin=margin(r=-5, l=0)),
        #plot.margin=unit(rep(30, 4), "pt"),
        plot.title=element_text(face="bold"),
        plot.subtitle=element_text(margin=margin(b=10)),
        plot.caption=element_text(size=8, margin=margin(t=10))) +
    scale_color_manual(values = c("#F9E583", "#4B6892")) +
  labs(title = "Distribución de las y los funcionarios en los primeros gabinetes \n anunciados por Cambiemos (dic-2015) y el Frente de Todxs (dic-2019), \n según carrera de grado de la cual egresaron",
       caption = "Fuente: Elaboración propia en base a publicaciónes de Maia Jastreblansky,
       Noe Barral Grigera, Página12 y Wikipedia",
       x = "Cantidad", y = "Carrera de grado")
dev.off()

#source("Fuentes/ggplot_parliament.R")
# 
# ggplot_parliament(tabla_carrera$carrera, 
#                   tabla_carrera$recuento, 
#                   tabla_carrera$colores, border_color = "black") +
#   ggtitle("Funcionarios y funcionarias del nuevo gabinete, según su profesión. Diciembre de 2019") + 
#   theme(plot.title=element_text(size=14, face="bold", hjust = 0.5))
# dev.off()
```



```{r}
### Universidad Pública / Privada
tabla_tipo_gestion_univ <- as.data.frame(table(base$tipo_gestion_univ)) %>% 
  arrange(., desc(Freq))
class(tabla_tipo_gestion_univ)

tabla_tipo_gestion_univ <- base %>% 
  group_by(gobierno, tipo_gestion_univ) %>% 
  summarise("tipo_gestion" = (n())) %>% 
  arrange(desc(tipo_gestion)) %>% 
  ungroup()

tabla_tipo_gestion_univ <- tabla_tipo_gestion_univ %>% 
  mutate(tipo_gestion_univ = factor(tipo_gestion_univ,
                              levels = c("Pública", "Privada", "Sin dato")))

### Gráfico Wafle
library(waffle)

png("img/gabinete_tipo_univ_x_gobierno.png", height=6, width=9, units="in", res=300)

tabla_tipo_gestion_univ %>% 
  ggplot(aes(fill=tipo_gestion_univ, values=tipo_gestion)) +
  geom_waffle(color = "white", size=0.7, n_rows = 4) +
  scale_x_discrete(expand=c(0,0)) +
  scale_y_discrete(expand=c(0,0)) +
  ggthemes::scale_fill_tableau(name=NULL) +
  coord_equal() +
  labs(
    title = "Tipo de gestión universitaria (pública / privada) de \n la que egresaron las y los funcionarios de los \n primeros gabientes, anunciados por los gobiernos \n de Cambiemos (dic-2015) y el \n Frente de Todxs (dic-2019)",
    caption = "Fuente: Elaboración propia en base a publicaciónes \n de Maia Jastreblansky, Noe Barral Grigera, Página12 y Wikipedia") +
  theme_ipsum_rc(grid="") +
  theme_enhance_waffle() +
  facet_wrap(~gobierno, ncol=1) +
  theme(plot.margin = margin(1, 4, 1, 1, "cm"))

dev.off()
```


```{r}
library(eph)
tabla(round(prop.table(table(base$lugar_nacimiento, base$gobierno),2)*100,1)

```

