---
title: "gabinete_fernandez"
author: "Pablo Tiscornia"
date: "7/12/2019"
output: html_document
editor_options: 
  chunk_output_type: console
---


```{r}
### Librerías y estructura de la carpeta
library(tidyverse)
library(openxlsx)
library(ggthemes)
library(hrbrthemes)
library(waffle)
library(ggpol)
library(qualpalr)
library(ggparliament)
# dir.create("Fuentes")
# dir.create("Imágenes")
# dir.create("Anteriores")
```

Ayer (6/12/2019), el presidente electo, Alberto Fernandez, presentó su gabinete para los próximos 4 años de gobierno. A proposito, comencé a preguntarme cuán diferente podía ser respecto al anterior, del actual presidente Mauricio Macri, por lo que no hice más que empezar a juntar información. Como resultado, armé una pequeña base de datos de forma muy artesanal.

```{r include=FALSE}
base <- read.xlsx("Fuentes/gabinete_fernandez.xlsx")
str(base)
```

Primeros resultados:

Empecemos con la edad. El funcionario más jóven es MArtín Guzman, con 37 años. Del otro lado, Adriana Puiggrós es la funcionaria de mayor edad, con 78 años.
En promedio, el gabinete de Alberto Fernandez tiene unos 53 años y más de la mitad de los y las funcionarias tienen o superan los 54 años.

```{r include=FALSE}
### Edad
summary(base$edad, na.rm = TRUE)
base$funcionario[base$edad == min(base$edad, na.rm = TRUE)]
base$funcionario[base$edad == max(base$edad, na.rm = TRUE)]

tabla_edad <- base %>% 
  group_by(genero) %>% 
  summarise(media = mean(edad, na.rm = T),
            mediana = median(edad, na.rm = T),
            Min = min(edad, na.rm = T),
            Max = max(edad, na.rm = T))
```

```{r echo=FALSE}
jpeg("Imágenes/gabinete_edad_en_barra.png", height=5, width=10, units="in", res=300, margin(1,1,1,1))
tabla_edad %>% 
  ggplot(aes(x = genero, y = media, fill = genero, label = round(media,1))) +
  geom_col(colour = "black", position = "dodge", width = 0.5) +
  geom_errorbar(aes(ymin = Min, ymax = Max), 
                width = 0.3, show.legend = F, colour = "grey", alpha = 0.7) +

  geom_text(vjust = -0.5) +
  scale_fill_manual(values = c("#834ba0", "#4c9b82")) +
  scale_y_continuous(limits = c(0,100)) +
  theme_ipsum() +
  theme(panel.grid.major = element_blank(),
        legend.position = "none") +
  labs(title = "Edad promedio según género del nuevo gabinete, anunciado por 
       el Frente de Todxs. Diciembre de 2019",
       caption = "Fuente: Elaboración propia en base a publicaciónes de Maia Jastreblansky,
       Noe Barral Grigera, Página12 y Wikipedia",
       x = "Género", y = "Edad promedio") +
  geom_hline(yintercept = 0)
dev.off()
```

```{r}
### Por sexo
tabla_genero <- as.data.frame(table(base$genero))
  
tabla_genero <- tabla_genero %>% 
  mutate(fraccion = round(Freq / sum(Freq)*100),2) %>% 
  arrange(desc(Var1)) %>%
  mutate(lab.ypos = round(cumsum(fraccion) - 0.5*fraccion),2)

tabla_genero

### Gráfico
jpeg("Imágenes/gabinete_genero.png", height=5, width=10, units="in", res=300, margin(1,1,1,1))
ggplot(tabla_genero, aes(x = 2, y = fraccion, fill = Var1)) +
  geom_bar(stat = "identity", color = "white", alpha = 0.8) +
  coord_polar(theta = "y", start = 0)+
  geom_text(aes(y = lab.ypos, label = paste0(fraccion, "%")), color = "white")+
  theme_void()+
  theme(plot.title = element_text(size=14, face="bold", hjust = 0),
        legend.key.size = unit(0.7, "cm"),
        legend.key.width = unit(1,"cm")) +
  xlim(0.5, 2.5) +
  labs(title = "Porcentaje de funcionarios y funcionarias del gabinete del
       Frente de Todxs por género. Diciembre de 2019", 
       caption = "Fuente: Elaboración propia en base a publicaciónes de Maia Jastreblansky,
       Noe Barral Grigera, Página12 y Wikipedia") + 
  scale_fill_manual(" ", values = c("#834ba0", "#4c9b82"))
dev.off()
```


Edad de las y los funcionarios del gabinete del Frente de Todxs a Diciembre de 2019.

```{r echo=FALSE}
# tabla_carrera <- as.data.frame(table(base$carrera))
# tabla_carrera %>% 
#   arrange(desc(Freq))

### Edad y Sexo de las y los funcionarios del nuevo gabinete del Frente de Todxs.
jpeg("Imágenes/gabinete_edad_x_gabinete.png", height=8, width=15, units="in", res=300, margin(1,1,1,1))
base %>% 
  arrange(desc(edad)) %>% 
  ggplot(aes(x = funcion, y = edad, shape = genero, color = genero)) +
  geom_point(size = 3, alpha = 0.8) +
  geom_text(aes(label = edad), hjust = -0.5, show.legend = F) +
  scale_color_manual(values = c("Varón"="#4c9b82", "Mujer"="#834ba0")) + 
  #geom_point(aes(), show.legend = FALSE) +
  coord_flip() +
  theme_ipsum() +
  theme(
      plot.title = element_text(size=15)) +
      #panel.grid.major = element_blank()) +
  labs(title = "Edad y género de las y los funcionarios responsables de 
       cada ministerio / secretaría / empresa pública del Estado Argentino. Diciembre de 2019.",
       caption = "Fuente: Elaboración propia en base a publicaciónes de Maia Jastreblansky, 
       Noe Barral Grigera, Página12 y Wikipedia",
       y = "Edad", x = "Ministerio  / Secretaría / Organismo / Empresa pública")
dev.off()
```

Urgueando un poco sobre la procedencia académica o profesional del nuevo gabinete encontramos las siguientes carreras:

```{r}
### Armo palet de colores
pal <- qualpal(n = 14)

### Armo tabla insumo
tabla_carrera <- as.data.frame(table(x = as.factor(base$carrera))) %>% 
  arrange(., desc(Freq)) %>% 
  #mutate(colores = rev(pal$hex))
  mutate(colores = rev(c("#A5AA99","#5D69B1","#52BCA3","#99C945","#CC61B0","#24796C","#DAA51B",
                     "#764E9F","#ED645A","#CC3A8E","#E58606", "yellow", "blue", "black")))

png("Imágenes/gabinete_carrera.png", height=6, width=9, units="in", res=300)
ggplot_parliament(tabla_carrera$x, tabla_carrera$Freq, tabla_carrera$colores, border_color = "black") +
  ggtitle("Funcionarios y funcionarias del nuevo gabinete, según su profesión. Diciembre de 2019") + 
  theme(plot.title=element_text(size=14, face="bold", hjust = 0.5))
dev.off()
```



```{r}
### Universidad Pública / Privada
tabla_tipo_gestion_univ <- as.data.frame(table(base$tipo_gestion_univ)) %>% 
  arrange(., desc(Freq))
class(tabla_tipo_gestion_univ)

tabla_tipo_gestion_univ <- base %>% 
  group_by(tipo_gestion_univ) %>% 
  summarise("tipo_gestion" = (n())) %>% 
  arrange(desc(tipo_gestion))

tabla_tipo_gestion_univ$tipo_gestion_univ[3] <- "Sin dato"
tabla_tipo_gestion_univ$tipo_gestion_univ <- factor(tabla_tipo_gestion_univ$tipo_gestion_univ,
                                                    levels = c("Pública", "Privada", "Sin datos"))

### Gráfico Wafle
png("Imágenes/gabinete_tipo_univ.png", height=6, width=9, units="in", res=300)
tabla_tipo_gestion_univ %>% 
  ggplot(aes(fill=tipo_gestion_univ, values=tipo_gestion)) +
  geom_waffle(color = "white", size=0.7, n_rows = 4) +
  scale_x_discrete(expand=c(0,0)) +
  scale_y_discrete(expand=c(0,0)) +
  ggthemes::scale_fill_tableau(name=NULL) +
  coord_equal() +
  labs(
    title = "Tipo de gestión universitaria (pública / privada) a la que concurrieron
    las y los funcionarios del nuevo gabinete del Frente de Todxs"
  ) +
  theme_ipsum_rc(grid="") +
  theme_enhance_waffle()
dev.off()
```
